臺灣高等法院刑事判決
109年度侵上訴字第276號
上  訴  人  臺灣臺北地方檢察署檢察官
被      告  陳啓文





上列上訴人因被告妨害性自主案件，不服臺灣臺北地方法院109
年度侵訴字第43號，中華民國109年8月25日第一審判決（起訴案
號：臺灣臺北地方檢察署109年度偵字第15695號），提起上訴，
本院判決如下：
    主  文
原判決撤銷。
甲○○犯強制猥褻罪，累犯，處有期徒刑拾月。
    事  實
一、甲○○於民國109年5月3日凌晨2時51分許（起訴書誤載為「凌
    晨3時許」，應予更正），駕駛車牌號碼000-000號重型機車
    （下稱甲機車），行經新北市新店區寶橋路往臺北市文山區
    方向路段時，見代號AD000-A109191號成年女子（真實姓名
    年籍詳卷，下稱A女）獨自騎乘機車（下稱乙機車）行駛在
    該路段上，即尾隨在後。嗣A女將乙機車暫停在新北市新店
    區新坡一街操作導航系統時，甲○○騎乘甲機車已先行通過，
    竟萌生強制猥褻之犯意，迴轉緊追在A女後方，至新北市○○
    區○○路0號附近，以騎乘甲機車持續逼近A女之強暴方式，迫
    使A女停於路旁後，徒手強行拉扯A女穿著之短褲，並以手伸
    入A女短褲內，撫摸A女下體，而以此等強暴方式違反A女之
    意願，對A女為強制猥褻行為1次得逞。嗣因A女不停拍打反
    抗，甲○○始停手，A女隨即騎乘乙機車逃離現場並報警處理
    ，始悉上情。
二、案經A女訴由新北市政府警察局新店分局報請臺灣臺北地方
    檢察署檢察官偵查起訴。
    理  由
壹、證據能力
    按被告以外之人於審判外之言詞或書面陳述，除法律有規定
    者外，不得作為證據，刑事訴訟法第159條第1項固有明定。
    惟按被告以外之人於審判外之陳述，雖不符同法第159條之1
    至第159條之4之規定，而經當事人於審判程序同意作為證據
    ，法院審酌該言詞陳述或書面陳述作成時之情況，認為適當
    者，亦得為證據；當事人、代理人或辯護人於法院調查證據
    時，知有同法第159條第1項不得為證據之情形，而未於言詞
    辯論終結前聲明異議者，視為有前項之同意，同法第159條
    之5定有明文。查本件當事人對於本判決以下所引用被告以
    外之人於審判外陳述之證據能力，迄至言詞辯論終結前均未
    聲明異議，本院審酌此等陳述作成時之情況，尚無違法、不
    當及證明力明顯過低之情形，爰認具有證據能力。又本判決
    以下所引用之非供述證據，並無證據證明係公務員違背法定
    程序所取得，且當事人亦均未主張排除其證據能力，依刑事
    訴訟法第158條之4反面解釋，應認有證據能力。
貳、認定事實所憑證據及理由
　　上揭犯罪事實，業經被告甲○○於原審訊問、準備程序及審理
    時，暨本院訊問及審理時均坦承不諱（見原審卷第36至37頁
    、第72頁、第79頁，本院卷第28至29頁、第69頁），核與證
    人即告訴人A女於警詢及偵查中證述之被害過程大致相符（
    見偵字公開卷第19至26頁、第127至130頁），且有道路監視
    器錄影畫面擷圖共24張、受理疑似性侵害事件驗傷診斷書在
    卷可稽（見偵字不公開卷第37至59頁、第79至83頁），足認
    被告上開任意性自白與事實相符，堪予採信。是本案事證明
    確，被告犯行洵堪認定，應依法論科。
參、論罪
ㄧ、核被告所為，係犯刑法第224條之強制猥褻罪。
二、查被告前因妨害性自主案件，經國防部北部地方軍事法院以
    92年度信審字第92號判處有期徒刑3年確定，嗣與他罪合併
    應執行有期徒刑14年確定，於105年8月25日縮刑期滿執行完
    畢；另因恐嚇取財案件，分別經臺灣臺北地方法院以106年
    度易字第287號判處有期徒刑1年、臺灣新北地方法院以106
    年度審易字第2666號判處有期徒刑1年確定，嗣經臺灣新北
    地方法院以107年度聲字第47號裁定應執行有期徒刑1年10月
    確定，於108年1月6日縮刑期滿執行完畢，有本院被告前案
    紀錄表在卷可按。被告受上開有期徒刑之執行完畢後，5年
    以內故意再犯本案有期徒刑以上之罪，為累犯，且其前犯妨
    害性自主案件執行完畢未久，即再犯本案妨害性自主案件，
    顯見其性別平權觀念甚為偏差，對刑罰之反應力亦屬薄弱，
    本院參酌司法院釋字第775號解釋意旨，認本案被告所犯之
    罪如依刑法第47條第1項累犯規定加重其法定最低本刑，尚
    符合罪刑相當原則及比例原則，不致產生行為人所受刑罰超
    過其所應負擔罪責之情形，爰依法加重其刑。
肆、撤銷原判決之理由
　　原審以本案事證明確，因予論罪科刑，固非無見，惟未依刑
    法第47條第1項累犯規定加重其刑，容有未洽。檢察官上訴
    意旨就此部分所為指摘，乃有理由，自應由本院予以撤銷改
    判。
伍、量刑
　　本院爰以行為人之責任為基礎，審酌被告為圖一己性慾滿足
    ，竟利用深夜人車稀少，隨機挑選往來女子而為本案強制猥
    褻犯行，未尊重A女之性自主權，對A女身心影響頗鉅，實有
    不該；惟念及被告犯罪後終能坦承犯行，態度尚可，且於本
    院審理時已當庭向A女表示歉意，然現因在押而未能賠償A女
    所受損害；兼衡其自陳國中肄業之智識程度，曾從事摩托車
    學徒、餐飲業服務生、社區清潔等工作，家裡尚有父母，母
    親為重度身障，由被告及其父輪流照顧（見本院卷第68頁）
    ，暨其素行及犯罪動機、目的、手段、情節等一切情狀，量
    處如主文第2項所示之刑，以資懲儆。檢察官上訴意旨固認
    應給予有期徒刑1年至1年2月間之刑度，惟從前述科刑考量
    之情狀及被告於本院審理時向A女致歉之情形以觀，檢察官
    求刑稍嫌過重，故本院未予憑採，附此敘明。
據上論斷，應依刑事訴訟法第369條第1項前段、第364條、第299
條第1項前段，判決如主文。
本案經檢察官孫沛琦提起公訴，檢察官劉承武提起上訴，檢察官
鄧媛到庭執行職務。
中　　華　　民　　國　　109 　年　　11　　月　　17　　日
                  刑事第四庭    審判長法　官  陳筱珮
                                      法　官  陳玉雲
                                      法　官  吳元曜
以上正本證明與原本無異。
如不服本判決，應於收受送達後20日內向本院提出上訴書狀，其
未敘述上訴之理由者並得於提起上訴後20日內向本院補提理由書
（均須按他造當事人之人數附繕本）「切勿逕送上級法院」。
                                      書記官  黃亮潔
中　　華　　民　　國　　109 　年　　11　　月　　17　　日
附錄：本案論罪科刑法條全文
中華民國刑法第224條
（強制猥褻罪）
對於男女以強暴、脅迫、恐嚇、催眠術或其他違反其意願之方法
，而為猥褻之行為者，處6月以上5年以下有期徒刑。